臺北高等行政法院裁定
111年度簡抗再字第3號
聲  請  人  郭顏含笑                                    

            郭宗仁              
相  對  人  臺北市稅捐稽徵處

代  表  人  倪永祖（處長）

上列當事人間地價稅事件，聲請人對於中華民國110年12月21日
本院110年度簡抗再字第15號裁定，聲請再審，本院裁定如下：
　　主  文
再審之聲請駁回。
再審訴訟費用由聲請人負擔。
　　理  由
一、按「再審之訴，應以訴狀表明下列各款事項，並添具確定終
    局判決繕本，提出於管轄行政法院為之：……四、再審理由及
    關於再審理由並遵守不變期間之證據。」「再審之訴不合法
    者，行政法院應以裁定駁回之。」「裁定已經確定，而有第
    273條之情形者，得準用本編之規定，聲請再審。」行政訴
    訟法第277條第1項第4款、第278條第1項及第283條分別定有
    明文；上開規定，依同法第236條之2第4項規定，於簡易訴
    訟程序之再審亦準用之。是以，對適用簡易訴訟程序之確定
    裁定聲請再審，應依行政訴訟法第283條準用同法第277條第
    1項第4款之規定於訴狀內表明再審理由，此為必須具備之程
    式。所謂表明再審理由，必須指明確定裁定有如何合於同法
    第273條所定再審事由之具體情事，始為相當。倘僅泛言有
    何條款之再審事由，而無具體情事者，難謂已合法表明再審
    理由，所為再審之聲請，即屬不合法，法院無庸命其補正，
    應以裁定駁回之。
二、緣聲請人前因不服相對人對其等所有坐落臺北市中正區河堤
    段1小段496地號土地（面積232平方公尺，應有部分各1/6，
    下稱系爭土地），作成處分補徵民國100至105年按一般用地
    稅率與自用住宅用地稅率課徵地價稅之差額，申經復查，未
    獲相對人變更，提起訴願，復經決定駁回，提起行政訴訟，
    經臺灣臺北地方法院（下稱原審法院）106年度簡字第12號
    行政訴訟判決（下稱前程序原審判決）及本院107年度簡上
    字第98號判決駁回確定。聲請人對前程序原審判決提起再審
    之訴，經原審法院以109年度稅簡再字第2號行政訴訟判決駁
    回後，提起上訴，經本院109年度簡上字第57號判決（下稱
    本院再審判決）駁回確定。聲請人對本院再審判決提起再審
    之訴，經本院109年度簡上再字第20號裁定移送原審法院審
    理，原審法院嗣以109年度稅簡再字第3號行政訴訟裁定（下
    稱原審再審裁定）駁回，聲請人不服，提起抗告，經本院10
    9年度簡抗字第55號裁定（下稱前確定裁定）駁回而告確定
    。其後，聲請人先以前確定裁定有行政訴訟法第273條第1項
    第13款「發現未經斟酌或得使用之證物」之再審事由聲請再
    審，經本院110年度簡抗再字第15號裁定（下稱原確定裁定
    ）認顯無理由而予駁回。聲請人復主張原確定裁定有行政訴
    訟法第273條第1項第13款事由，提起本件再審之聲請。
三、聲請意旨略以：系爭土地上之門牌號碼臺北市○○街00巷0弄0
    0號2樓房屋（下稱系爭房屋），於93年10月23日遭小偷放火
    ，稅務員胡瀞文於93年11月8日現場勘查時，未帶測量儀器
    ，只憑雙眼目測，認定系爭房屋毀損面積達5成以上；然由
    稅務員闕宏燁嗣於106年9月27日所作現場勘查圖左下方之小
    圖所示系爭房屋毀損比例不到5成，可證明系爭房屋之火損
    成數應為3至5成，故系爭土地符合相對人印製之地價稅自用
    住宅用地申請書所載5項要件，應可享受千分之2之自用住宅
    用地稅率，爰依行政訴訟法第273條第1項第13款規定聲請再
    審等語。惟查，聲請意旨無非說明其對前程序原審判決不服
    之理由，而對於原確定裁定以聲請人對本院前確定裁定聲請
    再審，乃與前訴訟程序實體爭議事實相關之資料，與聲請人
    對於原審再審裁定提起抗告是否合法無涉，故以再審聲請顯
    無理由為由而駁回其聲請，究有何合於行政訴訟法第273條
    第1項第13款再審事由之具體情事，則未據敘明。依上開規
    定及說明，其聲請自非合法，應予駁回。
四、據上論結，本件再審聲請為不合法。依行政訴訟法第236條
    之2第4項、第283條、第278條第1項、第104條，民事訴訟法
    第95條、第78條、第85條第1項前段，裁定如主文。
中　　華　　民　　國　　111 　年　　 4　　月　  27　　日
　　　　　　　　　　臺北高等行政法院第三庭
                          　　審判長法  官　楊  得  君　
                             　　　 法  官　畢  乃  俊
                            　 　　 法  官　鄭　凱　文　
上為正本係照原本作成。
不得抗告。
中　　華　　民　　國　　111 　年　　 4　　月　　27　　日
　　　　　　　　　　　　　　　　　　書記官　吳　芳　靜